【裁判字號】    99,家聲,90
【裁判日期】    991201
【裁判案由】    聲請處分受監護宣告人之財產
【裁判全文】
臺灣花蓮地方法院民事裁定              99年度家聲字第90號
聲  請  人  魏鳳蘭
上列聲請人聲請處分不動產事件，本院裁定如下：
    主  文
准聲請人處分受監護宣告之人黃榮銘（男、民國○○年○ 月○○日生
、身分證統一編號：Ｚ000000000號）所有坐落花蓮市○○段第50
3地號土地及其上同段第179號建號即門牌號碼花蓮市○○○街29
號建物。
聲請程序費用由受監護宣告之人黃榮銘之財產負擔。
    理  由
一、聲請意旨略以：聲請人魏鳳蘭之夫黃榮銘前因車禍成植物人
    狀態，業經鈞院以99年度監宣字第44號民事裁定宣告其為受
    監護宣告人，並選任聲請人為其監護人。茲因受監護宣告人
    黃榮銘車禍後就醫迄今，已花費醫療及看護費用達新臺幣（
    下同）1 百多萬元，目前其所需醫療、生活用品及外籍看護
    費用每月需約4 萬餘元。聲請人無工作收入，子女或收入有
    限或在大陸工作，均無法再負擔受監護宣告人黃榮銘所需醫
    療等費用，為支付受監護宣告人黃榮銘日後所需醫療等費用
    ，親屬會議一致同意出售受監護宣告人黃榮銘名下所有坐落
    花蓮市○○段第503地號土地及其上同段第179號建號即門牌
    號碼花蓮市○○○街29號建物（下稱系爭房地），以支應醫
    療等費用，爰依法聲請法院准許聲請人處分受監護宣告人黃
    榮銘上開不動產等語。
二、按監護人對於受監護人之財產，非為受監護人之利益，不得
    使用、代為或同意處分。監護人代理受監護人處分不動產，
    非經法院許可，不生效力。民法第1101條第1項、第2項第1
    款定有明文。上開規定依民法第1113條規定於成年人之監護
    準用之。
三、經查，聲請人主張之事實，業據提出戶籍謄本、醫療、日常
    用品及外籍看護費用收據、親屬會議紀錄及同意書等件為證
    ，並經本院依職權調取本院99年度監宣字第44號監護宣告、
    99年度家聲字第80號陳報財產清冊卷宗核閱無訛，堪信為真
    實。本院審酌受監護宣告之人黃榮銘目前仍長期臥床、需使
    用鼻胃管與尿布，日常生活仰賴他人全時照顧。且據其財產
    歸屬資料清單所載，其名下無存款，僅有系爭房地與花蓮縣
    光復鄉○○○段第788、802地號二筆土地，惟該二筆土地公
    告現值分別為34,866元及27,858元，以其目前每月所需費用
    達4 萬餘元，出售該二筆土地顯不足長期支應。又其監護人
    即聲請人為民國○○年○○月○ 日出生，現已61歲，無工作收入
    ，亦無法分擔費用，是聲請人主張為受監護宣告人之利益，
    有變賣系爭房地以籌措療養照護費用之必要，尚非無據，且
    經受監護宣告之人黃榮銘親屬會議一致同意，故聲請人聲請
    變賣受監護宣告之人黃榮銘所有系爭房地，核無不合，應予
    准許。
四、末按監護人應以善良管理人之注意，執行監護職務。又監護
    人於執行監護職務時，因故意或過失，致生損害於受監護宣
    告之人者，應負賠償之責。且法院於必要時，得命監護人提
    出監護事務之報告、財產清冊或結算書，檢查監護事務或受
    監護宣告之人之財產狀況。民法第1113條準用同法第1100條
    、第1109條第1 項、第1103條第2 項規定均有明示。本件聲
    請人即監護人變賣受監護宣告之人黃榮銘之不動產，就變賣
    所得之金錢自應妥適管理，並使用於受監護宣告之人照護所
    需費用，併予敘明。
五、依非訟事件法第21條第1 項、民法第1103條第1 項後段，裁
    定如主文。
中    華    民    國    99    年    12    月    1     日
                  家事法庭      法  官  吳韻馨
上列正本證明與原本無異。
如對本裁定不服，應於送達後10日內，向本院提出抗告狀（應抄
附繕本）。
中    華    民    國    99    年    12    月    2     日
                                書記官  高明正

司法院資訊處製作；財團法人民間司法改革基金會備份。
